臺灣臺北地方法院刑事判決
111年度審訴字第565號
公  訴  人  臺灣臺北地方檢察署檢察官
被      告  邱建益




上列被告因偽造文書等案件，經檢察官提起公訴（111年度調偵
緝字第32號），被告於本院準備程序中就被訴事實為有罪之陳述
，經本院告以簡式審判程序之旨，並聽取當事人之意見後，裁定
改行簡式審判程序，並判決如下：
    主  文
邱建益犯行使偽造準私文書罪，處有期徒刑參月，如易科罰金，
以新臺幣壹仟元折算壹日。
未扣案之犯罪所得即財產上利益新臺幣貳仟玖佰捌拾元，追徵其
價額。
    事  實
一、邱建益與劉品家係網友，邱建益於民國110年1月3日起至同
    年月10日間，借住在○○市○○區○○路000號4樓之劉品家住處，
    邱建益竟意圖為自己不法之利益，基於詐欺得利及行使偽造
    準私文書之犯意，於借住期間佯裝欲撥打電話而向劉品家借
    用其插用0000000000號門號（下稱本案門號）之行動電話，
    以該行動電話連接網際網路後，於110年1月6日上午7時8分
    起至同日上午7時41分間，連結GOOGLE PLAY商店，佯為劉品
    家本人，表示同意將費用附加於劉品家所申辦之本案門號費
    用中收取之意思，而偽造不實之線上購買電磁紀錄後行使之
    ，接續購買明星三缺一等遊戲之點數共8筆，致使中華電信
    陷於錯誤，代墊消費金額合計新臺幣（下同）2,980元，並
    附加於本案門號之帳單費用，以此方式取得價值2,980元遊
    戲點數之不法利益，足生損害於劉品家、中華電信對於電信
    費用管理之正確性。
二、案經劉品家訴由臺北市政府警察局信義分局報請臺灣臺北地
    方檢察署檢察官偵查起訴。
    理  由
壹、證據能力部分：
    本案據以認定事實之供述證據，公訴人及被告邱建益於本院
    言詞辯論終結前均未爭執其證據能力，經審酌該等證據之取
    得並無違法，且與本案待證事實具有關聯性，依刑事訴訟法
    第159條之5之規定，自有證據能力；至所引非供述證據部分
    ，與本案事實具自然關聯性，且非公務員違背法定程序所取
    得，依同法第158條之4規定反面解釋，亦具證據能力。
貳、實體部分：
一、認定事實所憑之證據及理由： 
    上揭事實，業據被告於本院審理時坦承不諱，核與證人即告
    訴人劉品家於偵查中之指證情節相符，復有本案門號通話明
    細清單及本案門號代收交易繳費紀錄等件可佐，足認被告上
    開任意性自白確與事實相符，堪以採信。綜上，本案事證明
    確，被告犯行堪以認定，應予依法論科。
二、論罪科刑：
　㈠法律適用：
　　核被告所為，係犯刑法第216條、第210條、第220條第2項之
    行使偽造準私文書罪、同法第339條第2項之詐欺得利罪。
　㈡罪數關係：
　  被告前揭犯行，係於密接時間、同一地點所為使用本案門號
    購買點數之行為，侵害相同法益，屬接續犯，論以一罪即足
    。被告以一行為同時觸犯行使偽造準私文書及詐欺得利2罪
    ，為想像競合犯，應依刑法第55條之規定，從一重之行使偽
    造準私文書罪處斷。
　㈢量刑審酌：
　　爰以行為人責任為基礎，審酌被告前有詐欺取財前案，素行
    不佳，猶不思以正當途徑獲取財產上利益，僅因一時貪念即
    擅自使用告訴人本案門號詐取利益，侵害文書信用及財產法
    益，實應非難，兼衡其坦承犯行惟未賠償損害之態度、詐取
    財物價值高低，參以被告審理時自述國中畢業之智識程度，
    已婚、有子女、現在監執行、無須扶養親人等生活狀況，暨
    其犯罪動機、目的及手段等一切情狀，量處如主文第1項所
    示之刑，並諭知易科罰金之折算標準，以資懲儆。另卷內查
    無足以證明被告構成累犯事實之前案徒刑執行完畢資料（執
    行指揮書、執行函文及執行完畢文件等執行資料）及被告本
    件有何特別惡性及對刑罰反應力薄弱等各節，依最高法院刑
    事大法庭110年度台上大字第5660號裁定意旨，本院不裁量
    是否因累犯而應加重其刑，而改列為量刑審酌事由，附此敘
    明。　
三、沒收部分：　　　
　　被告就前揭財產上利益2,980元，為其本案犯罪所得，既未
    扣案，亦未實際賠償，自仍應依刑法第38條之1第3項之規定
    ，追徵其價額。
四、不另為無罪諭知：
　　公訴意旨雖謂被告於本案行為時，明知未經他人許可，不得
    無故輸入他人帳號密碼，入侵他人電腦或其相關設備，竟意
    圖為自己不法之利益，基於妨害電腦使用之犯意，無故輸入
    告訴人在GOOGLE PLAY商店之帳號、密碼，涉犯刑法第358條
    之無故輸入他人帳號密碼入侵他人電腦云云。然查，被告於
    準備程序堅稱：本案GOOGLE PLAY商店是我一點選購買功能
    就可以直接購買點數，我沒有再另外輸入帳號、密碼等語，
    告訴人亦於偵查時指稱：我沒有把GOOGLE PLAY商店帳號、
    密碼給被告等語，自難遽認被告有何「輸入告訴人帳號密碼
    」之行為，又被告係經告訴人同意使用行動電話，本案後續
    冒以告訴人名義於GOOGLE PLAY商店購買點數之行為，是否
    屬「入侵他人電腦或其相關設備」，亦有疑義，是此部分本
    應為無罪之諭知，然因公訴意旨認此部分與被告前經認定有
    罪之行使偽造準私文書犯行間具想像競合犯之裁判上一罪關
    係，爰不另為無罪之諭知，且因被告自白本案全部犯行，本
    院始踐行簡式審判程序審理，檢察官及被告對該程序均無異
    議，且檢察官於本案辯論時亦全程到庭執行職務，各自充分
    實行其訴訟權，自得行簡式審判程序（最高法院96年度台非
    字第208號判決意旨參照），附此敘明。
據上論斷，應依刑事訴訟法第273條之1第1項、第299條第1項前
段（依法院辦理刑事訴訟案件應行注意事項第159點，判決書據
上論結部分，得僅引用應適用之程序法條），判決如主文。
本案經檢察官黃冠中提起公訴，檢察官黃耀賢到庭執行職務。
中　　華　　民　　國　　111 　年　　7 　　月　　13　　日
                  刑事第二十庭  法  官  賴鵬年
以上正本證明與原本無異。 
如不服本判決應於收受送達後20日內向本院提出上訴書狀，並應
敘述具體理由；其未敘述上訴理由者，應於上訴期間屆滿後20日
內向本院補提理由書（均須按他造當事人之人數附繕本）「切勿
逕送上級法院」。告訴人或被害人如對於本判決不服者，應具備
理由請求檢察官上訴，其上訴期間之計算係以檢察官收受判決正
本之日期為準。 因疫情而遲誤不變期間，得向法院聲請回復原
狀。
                                書記官　萬可欣
中　　華　　民　　國　　111 　年　　7 　　月　　13　　日
附錄本案論罪科刑法條全文：
中華民國刑法第216條
（行使偽造變造或登載不實之文書罪）
行使第210條至第215條之文書者，依偽造、變造文書或登載不實
事項或使登載不實事項之規定處斷。
中華民國刑法第210條
（偽造變造私文書罪）
偽造、變造私文書，足以生損害於公眾或他人者，處5年以下有
期徒刑。
中華民國刑法第220條
（準文書）
在紙上或物品上之文字、符號、圖畫、照像，依習慣或特約，足
以為表示其用意之證明者，關於本章及本章以外各罪，以文書論
。
錄音、錄影或電磁紀錄，藉機器或電腦之處理所顯示之聲音、影
像或符號，足以為表示其用意之證明者，亦同。
中華民國刑法第339條
意圖為自己或第三人不法之所有，以詐術使人將本人或第三人之
物交付者
，處五年以下有期徒刑、拘役或科或併科五十萬元以下罰金。
以前項方法得財產上不法之利益或使第三人得之者，亦同。
前二項之未遂犯罰之。